臺灣花蓮地方法院刑事判決　　　　　　　96年度簡上字第38號
上　訴　人
即　被　告　甲○○
上列上訴人即被告因竊盜案件，不服本院花蓮簡易庭中華民國95
年11月20日95年度花簡字第1022號之第一審判決（聲請簡易判決
處刑書案號：95年度偵字第4626號），提起上訴，本院改依通常
程序之第一審判決如下：
    主  文
原判決撤銷。
甲○○無罪。
    理  由
一、公訴意旨略以：被告甲○○意圖為自己不法之所有，於民國
    95年6 月19日凌晨，侵入被害人丙○○位於花蓮縣花蓮市○○路○段750巷1號住處，徒手竊取屋內財物（行動電話00000
    00000號、現金新台幣4千餘元、金元寶1 個），嗣為警依該
    失竊之行動電話序號（000000000000000 號）循線查獲。因
    認被告涉犯刑法第321條第1項第1 款之於夜間侵入住宅竊盜
    罪嫌云云。
二、按犯罪事實應依證據認定之，無證據不得認定其犯罪事實；
    又不能證明被告犯罪者，應諭知被告無罪之判決，刑事訴訟
    法第154條第2項、第301條第1項分別定有明文。又事實之認
    定，應憑證據，如未能發現相當證據，或證據不足以證明，
    自不能以推測或擬制之方法，為裁判基礎；又認定不利於被
    告之事實，須依積極證據，苟積極證據不足為不利於被告事
    實認定時，即應為有利於被告之認定，更不必有何有利之證
    據；另所謂「積極證據足以為不利被告事實之認定」係指據
    為訴訟上證明之全盤證據資料，在客觀上已達於通常一般之
    人均不致於有所懷疑，而得確信被告確曾犯罪之程度，若未
    達到此一程度，而有合理懷疑之存在時，即無從為有罪之認
    定，最高法院40年台上字第86號、30 年台上字第816號、76
    年台上字第4986號分別著有判例可資參照。
三、公訴人認被告涉犯上開罪嫌，無非係以證人即被害人丙○○
    於警詢中之證述、證人乙○○於偵查中之證詞及通聯記錄 1
    份為其主要論據。訊據被告堅決否認有何竊盜犯行，辯稱：
    伊並沒有竊取系爭行動電話，且伊曾經將其門號晶片卡借給
    乙○○使用，本案應係乙○○以其晶片卡置入失竊之電話中
    而撥打之，與伊無關，故不能僅因伊之門號晶片卡曾經置入
    本案失竊之行動電話撥打之，即認該行動電話係被告所竊取
    等語。
四、經查：
（一）95年6 月19日凌晨，被害人丙○○位於花蓮縣花蓮市○○
      路○段750巷1 號住處遭人侵入，並竊取屋內被害人所有之
      行動電話1支、現金新台幣4千餘元、金元寶1 個等情，固
      據證人丙○○於警詢中證述明確，然上開證詞僅能證明被
      害人之物品確有於上開時間、地點失竊之情，尚無從證明
      其為被告所竊取。
（二）公訴人提出之通聯記錄1份，固顯示於95年7月9 日至13日
      間，被告所有之門號0000000000號晶片卡，曾置入上開失
      竊之行動電話（序號：000000000000000 號）內撥打之，
      然衡情，一般人取得他人失竊行動電話之方式，或為竊取
      ，或為拾獲，或為收受贓物，不一而論，縱上開證據能證
      明被告於該行動電話失竊後曾使用之，然其取得上開失竊
      行動電話之方式亦非必為竊取，已難僅依上開證據為被告
      不利之認定。另衡以本案竊嫌於上開處所竊取物品之際，
      因為被害人當場發覺，匆促之間遺留1 個黑色手提袋於案
      發現場，內有剪刀、小扳手及藍色運動長褲1 條一情，業
      為證人丙○○於警詢中證述明確，並有上開物品扣案可佐
      ，堪認上開扣案物品應為竊嫌所有，而扣案之黑色手提袋
      為男用型式，有照片1 幀附卷可憑，另扣案之藍色運動長
      褲1 條，經與被告之身材比對，長度到達被告腰際以上，
      也比被告身材更為寬鬆，顯非被告所穿著，有本院96年 3
      月28日勘驗筆錄1 份（本院卷第56頁）附卷可佐，足認本
      案竊取上開物品之人應另有其人而非被告，堪信被告應係
      以竊取以外之方法取得上開失竊之行動電話。
（三）公訴人雖另以證人乙○○於偵查中之證詞證明被告所辯不
      可採云云，然查，證人乙○○雖於偵查中證稱：伊並未向
      被告借用門號晶片卡等語（偵卷第13頁），然其於本院審
      理中已證稱：當時因為伊被關，認為伊沒有其他案件，所
      以就說沒有向被告借用過晶片卡，後來伊仔細想過，才記
      起確實曾向被告借用過晶片卡等語（本院卷第52、53頁）
      ，是其於偵查中之證詞真實性已有可疑。另查，證人乙○○於本院審理中復證稱：伊曾經在95年6 月間在被告住處
      與人喝酒，嗣於該處撿到1 支行動電話，因該行動電話內
      並無置入門號晶片卡，所以伊就向被告借用其所有之0000
      000000號門號晶片卡撥打，約借用2至3星期，後來有還給
      被告等語（本院卷第52頁），經核與證人丁○○於本院審
      理中證述被告曾將其所有之門號晶片卡借予證人乙○○使
      用等語均相符（本院卷第48頁），堪信其為真實，顯見證
      人乙○○於偵查中之證詞應不可採。另查，雖證人乙○○
      已於95年6 月21日入監服刑，有臺灣高等法院在監在押全
      國紀錄表1 份在卷可佐，故知上開於95年7月9日至13日間
      以被告所有之門號晶片卡置入被竊行動電話內撥打一情，
      與證人乙○○前開借用被告晶片卡之事實無關，被告上開
      辯稱係證人乙○○以借用其門號晶片卡之方式使用該失竊
      行動電話云云，並不可採，然此或為被告為掩飾其收受贓
      物或侵占離本人持有之物等不法犯行，故以證人乙○○借
      用其門號晶片卡一事混淆視聽，但亦不可僅以被告所辯不
      可採，即推定上開行動電話確為被告所竊取。
（五）綜上，依公訴人所舉證據，固能認定被告所有之門號晶片
      卡曾置入失竊之行動電話內撥打之事實，惟尚未達令本院
      確信被告有本案竊盜犯行之程度。此外，復查無其他積極
      證據，足認被告有何竊盜犯行，故上訴人即被告以其並無
      竊盜犯行為由提起上訴，為有理由，自應由本院撤銷原判
      決，另為無罪之諭知。
五、按第二審之地方法院合議庭受理簡易判決上訴案件，應依通
    常程序審理，其認案件有刑事訴訟法第452 條所規定，具有
    同法第451條之1第4 項但書所列各款情形之一者，應撤銷原
    判決，逕依通常程序為第一審判決，法院辦理刑事訴訟簡易
    程序案件應行注意事項第14條定有明文。而本案經審理結果
    認為應諭知被告無罪判決，核屬刑事訴訟法第451條之1 第4
    項但書第3 款規定之情形，依上開規定，即應依通常程序為
    第一審判決，附此敘明。
據上論斷，應依刑事訴訟法第452 條、第455條之1第3項、第369
條第1項前段、第364條、第301條第1項，判決如主文。
本案經檢察官李殷財到庭執行職務。
中    華    民    國    96     年    4    月   20     日
                        臺灣花蓮地方法院刑事第二庭
                            審判長法  官  李 豫 雙
                                  法  官  楊 仲 農
                                  法  官  俞 秀 美
上列正本證明與原本無異。
如對本判決不服，應於送達後10日內，向本院提出上訴狀（應抄
附繕本）告訴人或被害人如對於本判決不服者，應具備理由請求
檢察官上訴，其上訴期間之計算係以檢察官收受判決正本之日期
為準。
                                  書記官
中　　華　　民　　國　　96　　年　　4 　　月　　23　　日
